【裁判字號】    99,易緝,1
【裁判日期】    990222
【裁判案由】    竊盜
【裁判全文】
臺灣雲林地方法院刑事判決               99年度易緝字第1號
公  訴  人  臺灣雲林地方法院檢察署檢察官
被      告  甲○○
上列被告因竊盜案件，經檢察官提起公訴（98年度偵字第5297號
），嗣因被告就被訴事實為有罪之陳述，本院經聽取當事人之意
見後，改依簡式審判程序進行，判決如下：
    主  文
甲○○共同犯攜帶兇器竊盜罪，累犯，處有期徒刑柒月，扣案之
乙炔切割器壹組及鈸丁器貳支，均沒收之。
    事實及理由
一、被告甲○○所犯，係死刑、無期徒刑、最輕本刑為3 年以上
    有期徒刑以外之罪，其於準備程序中就被訴事實為有罪之陳
    述，經本院告知簡式審判程序之旨，並聽取其與公訴人之意
    見後，裁定進行簡式審判程序，合先敘明。
二、本件犯罪事實及證據均引用檢察官起訴書之記載（如附件）
    ，並補充及更正如下：（一）犯罪事實欄第1 行至第7 行之
    被告甲○○前科紀錄部分更正為：「甲○○因竊盜案件，經
    本院以93年度港簡字第167 號判處有期徒刑4 月確定（下稱
    第案）；因施用毒品案件，經本院以93年度訴字第566 號
    判處有期徒刑10月確定（下稱第案）；再因違反廢棄物清
    理法案件，經臺灣板橋地方法院以93年度訴字第1088號判處
    有期徒刑1 年2 月，經上訴後，嗣撤回上訴確定（下稱第
    案），上開第、、案件，經本院以94年度聲字第413
    號定應執行刑為有期徒刑2 年3 月確定；又因施用毒品案件
    ，經臺灣臺北地方法院以94年度訴字第314 號判處有期徒刑
    1 年，經上訴後，嗣撤回上訴確定（下稱第案），上開案
    件接續執行，而於96年5 月29日假釋出監交付保護管束，於
    97年3 月21日保護管束期滿未經撤銷，視為執行完畢。」、
    （二）犯罪事實欄第8 行補充記載：「‧‧‧於98年8 月4
    日19時許，由陳信肋駕駛蘇綜程所有車牌號碼4476-LS 號自
    用小貨車，並由蘇綜程攜帶所有客觀上足供為兇器使用乙炔
    切割器1 組及鈸丁器2 支，‧‧。」；（三）犯罪事實欄第
    10行原記載：「‧‧‧1158地號‧‧」，更正記載：「‧‧
    ‧1159地號‧‧。」；（四）犯罪事實欄第13行補充記載：
    「‧‧‧逃離現場，並扣得乙炔切割器1 組及鈸丁器2 支。
    」；（五）證據欄補充：被告甲○○於本院審理時之自白。
三、按刑法第321 條第1 項第3 款之攜帶兇器竊盜罪，係以行為
    人攜帶兇器竊盜為其加重條件；此所謂兇器，其種類並無限
    制，凡客觀上足對人之生命、身體、安全構成威脅，具有危
    險性之兇器均屬之，且祇須行竊時攜帶此種具有危險性之兇
    器為已足，並不以攜帶之初有行兇之意圖為必要（最高法院
    79年度台上字第5253號判例意旨參考）。經查，被告陳信肋
    攜帶乙炔切割器1 組進而持以切割燒開屬金屬材質之鐵軌，
    有鐵軌受乙炔切割器燒開照片在卷可參（見警卷第22頁至第
    24頁），是此等乙炔切割器1 組極易用以傷人；又扣案之鈸
    丁器2 支，係屬堅硬銳器，亦有照片附卷（見警卷第25頁）
    ，是被告甲○○持以行竊之乙炔切割器1 組及鈸丁器2 支，
    若持之對人攻擊，客觀上足對人之生命、身體、安全構成威
    脅，具有危險性，可供兇器使用，屬刑法第321 條第1 項第
    3 款所稱之兇器無誤。核被告甲○○係犯刑法第321 條第1
    項第3 款之攜帶兇器竊盜罪。被告甲○○就上開竊盜犯行與
    同案被告蘇綜程，有犯意聯絡與行為分擔，應依刑法第28條
    之規定，均論以共同正犯。又被告甲○○有如犯罪事實欄所
    載之犯罪科刑及執行紀錄，此有臺灣高等法院被告前案紀錄
    表1 份在卷可稽，其前受徒刑之執行完畢後，5 年以內故意
    再犯本件有期徒刑以上之罪，為累犯，應依刑法第47條第1
    項之規定，加重其刑。爰審酌被告甲○○正值年青力壯，竟
    不思正途以獲取所需，竟率爾竊取他人之財物，任意侵害他
    人財產權，其行為實屬不當，惟被告甲○○所竊取之財物價
    值並非甚鉅，且經被害人領回，此有贓物認領保管單在卷可
    稽（見警卷第28頁），其行為造成被害人之損失有限，且犯
    後坦承犯行，已有悔意等一切情狀，量處如主文所示之刑。
    又本案扣案之乙炔切割器1 組及鈸丁器2 支，係同案被告蘇
    綜程所有，供其為本件犯行所用之物，業經同案被告蘇綜程
    供承無訛，本於共同正犯責任共同之原則，均依刑法第38條
    第1 項第2 款之規定，併予宣告沒收之。至扣案之吊釣器1
    個雖為同案被告蘇綜程所有，然被告甲○○係以扣案之乙炔
    切割器1 組及鈸丁器2 支，為本件犯行，業如前述，且查無
    積極證據足認上開物品為被告甲○○供本件犯罪所用之物，
    爰不併予宣告沒收，附此敘明。
據上論斷，應依刑事訴訟法第273 之1 第1 項、第299 條第1 項
前段、第310 條之2 、第454 條第2 項，刑法第28條、第321 條
第1 項第3 款、第47條第1 項、第38條第1 項第2 款，判決如主
文。
本案經檢察官傅克強到庭執行職務。
中    華    民    國    99    年    2     月    22    日
                  刑事第一庭  法  官  文昌
以上正本證明與原本無異。
如不服本判決應於收受判決後10日內向本院提出上訴書狀，並應
敘述具體理由；其未敘述上訴理由者，應於上訴期間屆滿後20日
內向本院補提理由書（均須按他造當事人之人數附繕本）。「切
勿逕送上級法院」。
                              書記官  張簡純靜
中    華    民    國    99    年    2     月    22    日
附錄本案論罪科刑法條全文：
刑法第321 條：
犯竊盜罪而有左列情形之一者，處6 月以上5 年以下有期徒刑：
一  於夜間侵入住宅或有人居住之建築物、船艦或隱匿其內而犯
    之者。
二  毀越門扇、牆垣或其他安全設備而犯之者。
三  攜帶兇器而犯之者。
四  結夥3 人以上而犯之者。
五  乘火災、水災或其他災害之際而犯之者。
六  在車站或埠頭而犯之者。
前項之未遂犯罰之。附錄本件論罪科刑法條
附件：起訴書1 份。

司法院資訊處製作；財團法人民間司法改革基金會備份。
